最高法院刑事判決　　　　　　一○○年度台上字第三○七六號
上　訴　人　黃淇峰
選任辯護人　張永昌律師
　　　　　　陳煜昇律師
上列上訴人因違反毒品危害防制條例案件，不服台灣高等法院高
雄分院中華民國一○○年四月七日第二審判決（一○○年度上訴
字第二七二號，起訴案號：台灣高雄地方法院檢察署九十九年度
偵字第二七三四二號；移送併辦案號：同署一○○年度偵字第一
一三八號），提起上訴，本院判決如下：
    主  文
上訴駁回。
    理  由
按刑事訴訟法第三百七十七條規定，上訴於第三審法院，非以判
決違背法令為理由，不得為之。是提起第三審上訴，應以原判決
違背法令為理由，係屬法定要件。如果上訴理由書狀並未依據卷
內訴訟資料，具體指摘原判決不適用何種法則或如何適用不當，
或所指摘原判決違法情事，顯與法律規定得為第三審上訴理由之
違法情形，不相適合時，均應認其上訴為違背法律上之程式，予
以駁回。本件上訴人黃淇峰上訴意旨略稱：伊於屏東機動查緝隊
製作第二次調查筆錄時，業已承認幫案外人黃進輝運送毒品給買
者，時間從民國九十八年八月至次年三、四月間，次數則不復記
憶，運送對象僅記得有綽號「估嚕」、「仙仔」兩人。認已概括
承認被訴犯行，自合於自白減刑之規定，僅因次數繁多，且時間
久遠而無法記得。原判決認非屬偵查中之自白，不予依毒品危害
防制條例第十七條第二項之規定減輕其刑，其適用法則顯有違誤
等語。
本件原審經審理結果，認為上訴人有其附表（下稱附表）編號１
至５所載販賣第二級毒品甲基安非他命共五次犯行，其中附表編
號５之犯行，符合偵查及審理中均自白之規定。乃撤銷第一審附
表編號４部分之科刑判決，改判仍論處上訴人販賣第二級毒品罪
刑，（即維持第一審附表編號１、２、３、５部分之判決，駁回
上訴人所提第二審上訴；其中附表編號１至３等三罪，各處有期
徒刑七年一月；附表編號４之罪，處有期徒刑七年四月；附表編
號５之罪，處有期徒刑三年八月，定應執行刑為有期徒刑十年六
月暨相關沒收之宣告）。係依憑：上訴人於第一、二審審理中之
自白（其中附表編號５，並於偵查中自白），核與證人即甲基安
非他命買者潘靜美、羅坤竹、王仁明於警詢及偵查中證述情節相
符，又有現場蒐證照片、電話監聽譯文、扣案之甲基安非他命六
包（驗餘淨重一點三八一公克，純質淨重一點二二三公克）可資
佐證。上開六包毒品經送驗結果，確屬甲基安非他命無訛，亦有
正修科技大學超微量研究科技中心檢驗報告六件附卷可稽，事證
至灼。原審已詳敘其調查、取捨證據之結果及憑以認定犯罪事實
之心證理由。從形式上觀察，並無違反經驗、論理法則或其他足
以影響判決結果之違法情形存在。另查：犯第四條至第八條之罪
於偵查及審理中均自白者，減輕其刑，毒品危害防制條例第十七
條第二項固有明文。本件上訴人關於附表編號１至４所示，販賣
第二級毒品甲基安非他命予潘靜美三次、羅坤竹一次之犯行，雖
於審理中（一、二審）自白認罪，惟於偵查中並未自白；其於警
詢中僅供稱：「我都是幫黃進輝運送安非他命給別人，交易金額
是由黃進輝去處理」，「我只記得送過安非他命給綽號『估嚕』
跟『仙仔』兩個男子而已」（見警二卷第八頁），而於檢察官偵
查中則供稱：「從九十八年八月間，黃進輝先介紹我與購毒者認
識，購毒者會前往黃進輝提供給我之住處即左營博愛路住處，黃
進輝先拿部分甲基安非他命給我，購毒者再來我住處拿安非他命
」，「我幫黃進輝販賣毒品之時間為九十八年八月間到九十九年
三、四月間」，「黃進輝提供給我之生活費到九十九年三、四月
間」（見偵字第二七三四二號卷第四○至四一頁），足見上訴人
所自白販毒之時間，係於九十八年八月間起至九十九年三、四月
止，地點在高雄市○○區○○路住處，販毒之對象為綽號「估嚕
」及「仙仔」之人，與附表編號１至４所示，販賣第二級毒品予
潘靜美、羅坤竹之犯行無關，尚難認為上訴人已於偵查中就附表
編號１至４所示之犯行自白，不合前揭自白減刑之規定。原判決
已於理由內（見原判決第六頁）敘明，並無所謂已於偵查中「概
括承認」犯罪之情事，實難邀自白減刑之寬典，原判決不予減刑
，核無違誤。上訴意旨指摘原判決適用法則不當云云，顯非適法
之第三審上訴理由。其上訴為違背法律上之程式，應予駁回。
據上論結，應依刑事訴訟法第三百九十五條前段，判決如主文。
中    華    民    國  一○○  年    六    月    九    日
                      最高法院刑事第八庭
                          審判長法官  花  滿  堂  
                                法官  黃  正  興  
                                法官  洪  昌  宏  
                                法官  徐  昌  錦  
                                法官  王  聰  明  
本件正本證明與原本無異
                                      書  記  官  
中    華    民    國  一○○  年    六    月    十    日
                                                      Q